【裁判字號】    94,上易,777
【裁判日期】    950127
【裁判案由】    竊盜
【裁判全文】
臺灣高等法院高雄分院刑事判決         94年度上易字第777號
上  訴  人  臺灣高雄地方法院檢察署檢察官
被      告  乙○○
                    3
上列上訴人因被告竊盜案件，不服臺灣高雄地方法院94年度易字
第549 號中華民國94年9 月15日第一審判決（起訴案號：臺灣高
雄地方法院檢察署94年度偵字第4132號，移送併案審理案號：94
年度偵字第9897號），提起上訴，本院判決如下：
    主  文
原判決撤銷。
乙○○連續於夜間侵入有人居住之建築物竊盜，累犯，處有期徒
刑壹年。
    事  實
一、乙○○曾於民國89、90年間因偽造文書、搶奪及竊盜案件，
    經法院分別判處有期徒刑3 月、1 年及1 年6 月，上開三罪
    經定應執行有期徒刑2 年4 月，於91年8 月21日假釋出獄；
    又分別於91、92年間因竊盜案件，經法院分別判處有期徒刑
    4 月、5 月，嗣於92年3 月24日撤銷上開假釋，應執行殘刑
    7 月13日，並與上開2 件竊盜案件合併執行，於93年7 月20
    日縮短刑期執行完畢。詎仍不知悔改，復基於意圖為自己不
    法所有之概括犯意，先後於：(一)94年2 月6 日凌晨3 時30分
    許之夜間，侵入有人居住之高雄縣大寮鄉○○○路「瑞生醫
    院」3 樓327 號病房內，趁丙○○躺在病床上睡覺不注意之
    際，竊取其所有之DB-TEL（大霸牌）行動電話1 支（門號00
    00000000）（價值約新台幣【下同】6,000 元），得手後藏
    置口袋內，正擬離去之際，適丙○○醒來，發覺病房有外人
    入侵，即至病房外通知護士聯絡保全人員，待丙○○進入病
    房時發現置於桌上之行動電話不逸而飛，丙○○即令乙○○
    交還行動電話，乙○○見事跡敗露，隨即自褲袋內取出行動
    電話後逃離病房，旋遭該醫院保全人員當場逮獲並報警處理
    。(二)94年4 月7 日上午10時許，在高雄縣大寮鄉○○街393
    號前，見丁○○所有價值約3,000 元、未懸掛車牌（原牌號
    碼LUY-379 號）之光陽廠牌紅色重型機車之置物籃內擺放鑰
    匙1 支（未扣案），乃趁無人注意之際，以該鑰匙啟動機車
    予以竊取之，作為代步工具。(三)於同日下午5 時40分許，騎
    乘上開竊取之機車至高雄縣大寮鄉○○路與民興街口，復以
    不詳方式，竊取甲○○所有車牌號碼KIL-790 號光陽廠牌之
    黑色重型機車（價值約5,000 元），適為在一旁之黃建智及
    李湘羚親眼目睹，乙○○得手後改騎乘該黑色重型機車代步
    。嗣於同日下午6 時許，乙○○騎乘該黑色重型機車行經高
    雄縣大寮鄉○○村○○○路46號前，因酒醉失控倒地受傷（
    公共危險部分，另行聲請簡易判決處刑），經送長庚紀念醫
    院後，警方據報到場處理而發現上情。
二、案經丙○○訴由高雄縣政府警察局林園分局報告台灣高雄地
    方法院檢察署偵查起訴及移送併案審理。
    理  由
壹、程序方面：
一、按被告以外之人（包括證人、鑑定人、告訴人、被害人及共
    同被告等）於審判外之陳述雖不符刑事訴訟法第159 條之1
    至之4 等四條之規定，而經當事人於審判程序同意作為證據
    ，法院審酌該言詞陳述或書面陳述作成時之情況，認為適當
    者，亦得為證據；當事人、代理人或辯護人於法院調查證據
    時，知有刑事訴訟法第159 條第1 項不得為證據之情形，而
    未於言詞辯論終結前聲明異議者，視為有前項之同意，同法
    第159 條之5 定有明文。本件證人丙○○、甲○○、黃建智
    及李湘羚於警詢中之陳述、證人丁○○於警詢及偵查中之陳
    述，其等性質雖均屬傳聞證據，惟證人丙○○、甲○○、李
    湘苓、丁○○均未再於法院審理中為陳述，且查無符合同法
    第159 條之1 至之4 等前四條之情形，其等所為之上開警詢
    筆錄及偵查筆錄內容，業經當事人於準備程序同意作為證據
    ，嗣後於審理程序中經本院予以提示並告以要旨，且各經檢
    察官及被告等人表示意見，當事人已知上述陳述乃傳聞證據
    ，且均未於言詞辯論終結前對該等證據資料內容異議，本院
    審酌上開證人之警詢及偵查筆錄作成時，並無不當取供之情
    形，認為以之作為本案之證據亦屬適當，依上開規定，其等
    於警詢及偵查時之陳述，自具有證據能力。
貳、實體方面：
一、訊據上訴人即被告乙○○固不否認於上開時間，進入「瑞生
    醫院」3 樓327 病房內，拿取桌上之行動電話，及於94年4
    月7 日發生車禍被送至長庚紀念醫院一情，惟矢口否認有何
    竊盜犯行，辯稱：伊至327 號病房時，病人在廁所內，伊看
    到桌上有行動電話，一時好奇拿起來把玩，並非意在行竊，
    且未將行動電話放入口袋內；又94年4 月7 日伊酒後發生車
    禍被送到長庚紀念醫院救治，並未偷竊未懸掛車牌之紅色重
    型機車及KIL-790 號黑色重型機車云云。經查：被告如何於
    上開時、地行竊上揭行動電話1 支、紅色及黑色重型機車各
    1 部之事實，業據被告於原審供承不諱（原審卷第154 、16
    2 頁），及於警詢中自白竊取行動電話及紅色重型機車事實
    （林警刑移字第0940000217號卷【下稱警卷A 】第2 頁、高
    縣林警刑移字第0940000599號卷【下稱警卷B 】第5 、6 頁
    ），核與證人即被害人丙○○、甲○○於警詢中之證述（警
    卷A 第4 頁）、證人即被害人丁○○於警詢及偵查中之證述
    （警卷B 第11、12頁、94年度偵字第9897號卷第12頁）、目
    擊被告證人黃建智於警詢及本院審理時之證述（警卷B 第30
    、31頁、本院95年1 月19日審判筆錄第3 頁）、目擊證人李
    湘羚於警詢之證述（警卷B 第32、33頁）大致相符，復有贓
    物認領保管單1 紙（警卷A 第12頁）、領據2 紙（警卷B 第
    18、27頁）、行動電話照片1 張（警卷A 第16頁）、道路交
    通事故現場圖、道路交通事故調查報告表、交通事故現場勘
    驗圖各1 份、道路交通事故現場照片8 張（警卷B 第34至36
    頁、38、42至43頁）在卷可憑，足認被告確於上開時、地竊
    取行動電話、紅色及黑色重型機車各1 部事實，被告上開所
    辯，顯係卸責之詞，不足採信。本件事證明確，被告之犯行
    洵堪認定。
二、核被告竊取行動電話之所為，係犯刑法第321 條第1 項第1
    款於夜間侵入有人居住之建築物竊盜罪，又被告竊取2 部機
    車之所為，均係犯刑法第320 條第1 項之竊盜罪。被告先後
    多次竊盜之犯行，時間緊接，觸犯構成要件相同之罪名，顯
    係基於概括犯意為之，為連續犯，應依刑法第56條之規定，
    從情節較重之於夜間侵入有人居住之建築物竊盜罪一罪論，
    並加重其刑。公訴人雖僅就被告於94年2 月6 日凌晨3 時30
    分許，竊取丙○○所有行動電話之犯罪事實起訴，就其餘犯
    行漏未論及，然此部分犯罪事實與起訴部分有連續犯之裁判
    上一罪關係，為起訴效力所及，本院自應併予審理。又被告
    曾於89、90年間因偽造文書、搶奪及竊盜案件，經法院分別
    判處有期徒刑3 月、1 年及1 年6 月，上開三罪經定應執行
    有期徒刑2 年4 月，於91年8 月21日假釋出獄；又分別於91
    、92年間因竊盜案件，經法院分別判處有期徒刑4 月、5 月
    ，嗣於92年3 月24日撤銷上開假釋，應執行殘刑7 月13日，
    並與上開2 件竊盜案件合併執行，於93年7 月20日縮短刑期
    執行完畢，有台灣高雄地方法院檢察署刑案資料查註紀錄表
    及台灣高等法院被告前案紀錄表各1 紙可按，其於有期徒刑
    執行完畢後5 年以內再犯本件有期徒刑以上之罪，為累犯，
    應依刑法第47條規定加重其刑，並遞加重之。
三、原判決以被告罪證明確，應予論罪科刑，固非無見；惟查：
    (一)醫院於夜間係屬有醫護人員、病患居住、看護之建築物，
    其為有人居住之建築物甚明；又所謂「夜間」，係指日出前
    、日沒後，刑事訴訟法第100 條之3 亦有明文規定。本件被
    告於94年2 月6 日凌晨3 時30分許，侵入瑞生醫院病房內竊
    取財物之所為，係犯刑法第321 條第1 項第1 款之於夜間侵
    入有人居住之建築物竊盜罪嫌，原審認係犯刑法第320 條第
    1 項之竊盜罪，顯有未合；(二)又卷內並無任何證據足資證明
    被告竊取上開2 部機車，係使用自備之萬能鑰匙，原判決認
    被告使用自備之萬能鑰匙竊取機車，顯係推測之詞，亦有可
    議。公訴人上訴意旨，執上開第(一)點理由，指摘原判決不當
    ，為有理由，且原判決尚有其他可議之處，自應由本院將原
    判決予以撤銷改判。爰審酌被告年輕力壯，竟不思循正當途
    徑賺取金錢，而多次竊盜，其心態顯有偏差，且於夜間侵入
    醫院竊取病人手機，對於患者之權益影響甚大，犯後又否認
    犯罪，毫無悔悟之心等一切情狀，量處如主文第2 項所示之
    刑，以資懲儆。又供被告竊取紅色重型機車之鑰匙1 支，並
    未扣案，且無證據證明為被告所有之物，故不予宣告沒收，
    附此敘明。
據上論斷，應依刑事訴訟法第369 條第1 項前段、第364 條、第
299 條第1 項前段，刑法第56條、第321 條第1 項第1 款、第47
條，判決如主文。
本案經檢察官王登榮到庭執行職務。
中    華    民    國    95    年    1     月    27    日
            刑事第六庭  審判長法  官  王憲義
                              法  官  張盛喜
                              法  官  李璧君
以上正本證明與原本無異。
不得上訴。
中    華    民    國    95    年    1     月    27    日
                              書記官  唐奇燕
附錄本件判決論罪科刑法條：
中華民國刑法第321條：
犯竊盜罪而有左列情形之一者，處6 月以上、5 年以下有期徒刑
：
一  於夜間侵入住宅或有人居住之建築物、船艦或隱匿其內而犯
    之者。
二  毀越門扇、牆垣或其他安全設備而犯之者。
三  攜帶兇器而犯之者。
四  結夥三人以上而犯之者。
五  乘火災、水災或其他災害之際而犯之者。
六  在車站或埠頭而犯之者。
前項之未遂犯罰之。


司法院資訊處製作；財團法人民間司法改革基金會備份。
